臺灣臺中地方法院刑事判決
110年度訴字第1711號
公  訴  人  臺灣臺中地方檢察署檢察官
被      告  陳春美



選任辯護人  林健群律師（法律扶助律師）
被      告  林育均


選任辯護人  王志平律師（法律扶助律師）
被      告  張書豪



選任辯護人  葉東龍律師(法律扶助律師)
上列被告等因違反毒品危害防制條例等案件，經檢察官提起公訴
（110年度偵字第25822號、110年度偵字第25823號、110年度偵
字第25824號、110年度偵字第25825號、110年度偵字第27923號
），本院判決如下：
    主    文
丁○○犯如附表一「主文」欄所示之罪，各處如附表一「主文」
欄所示之刑及沒收。應執行有期徒刑伍年陸月。
乙○○犯如附表二「主文」欄所示之罪，各處如附表二「主文」
欄所示之刑及沒收。應執行有期徒刑伍年拾月。
丙○○犯如附表三「主文」欄所示之罪，各處如附表三「主文」
欄所示之刑及沒收。應執行有期徒刑陸年肆月。
    犯罪事實
一、丁○○、乙○○、丙○○均明知甲基安非他命，係政府依據毒品危
    害防制條例所公告列管之第二級毒品，不得非法持有、轉讓
    、販賣；且甲基安非他命同時係藥事法第22條第1項第1款所
    規定之禁藥，不得非法轉讓，竟分別為下列行為：
㈠、丁○○竟意圖營利，基於販賣第二級毒品甲基安非他命之各別
    犯意，以其持用如附表四編號1所示之門號0000000000號行
    動電話1支（含SIM卡1張）作為販賣第二級毒品甲基安非他
    命之聯絡工具，與田豐喜、戊○○聯絡後，分別於如附表一編
    號1至2所示之時間、地點，販賣並交付第二級毒品甲基安非
    他命與田豐喜、戊○○，並分別收取如附表一編號1至2所示之
    價金，而完成各次交易（各次販賣之對象、時間、地點、方
    式及價金等均詳如附表一編號1至2所示）。。
㈡、乙○○竟意圖營利，基於販賣第二級毒品甲基安非他命之各別
    犯意，以其持用如附表四編號2所示之門號0000000000號行
    動電話1支（含SIM卡1張）作為販賣第二級毒品甲基安非他
    命之聯絡工具，與丁○○聯絡後，分別於如附表二編號1至2所
    示之時間、地點，販賣並交付第二級毒品甲基安非他命與丁○○，並收取如附表二編號1至2所示之價金，而完成各次交易
    ；復基於轉讓禁藥甲基安非他命之犯意，以其所有上開行動
    電話作為轉讓禁藥甲基安非他命之聯絡工具，於如附表二編
    號3所示之時間、地點，轉讓甲基安非他命與丁○○施用（無
    積極證據證明數量已達10公克以上）。
㈢、丙○○竟意圖營利，基於販賣第二級毒品甲基安非他命之各別
    犯意，以其持用如附表四編號3所示之門號0000000000號行
    動電話1支（含SIM卡1張）及門號0000000000號之行動電話1
    支作為販賣第二級毒品甲基安非他命之聯絡工具，與丁○○、
    田豐喜聯絡後，分別於如附表三編號1至6所示之時間、地點
    ，販賣並交付第二級毒品甲基安非他命與丁○○2次、田豐喜4
    次，並收取如附表三編號1至6所示之價金，而完成各次交易
    。（各次販賣之對象、時間、地點、方式及價金等均詳如附
    表三編號1至6所示）。
二、嗣於民國110年8月5日由警持本院核發之搜索票至丁○○、乙○○、丙○○之住居處執行搜索，並扣得如附表四所示之物，因
    而查悉上情。
三、案經臺中市政府警察局刑事警察大隊報告臺灣臺中地方檢察
    署檢察官偵查起訴。 
    理    由
一、本判決所引用被告丁○○、乙○○、丙○○以外之人於審判外之陳
    述，檢察官、被告等及辯護人等於本院審理時均未爭執其證
    據能力，且迄至言詞辯論終結前亦未聲明異議，本院審酌上
    開證據資料製作時之情況，尚無違法不當及證明力明顯過低
    之瑕疵，認為以之作為證據應屬適當，依刑事訴訟法第159
    條之5規定，均有證據能力。其餘認定本案犯罪事實之非供
    述證據，查無違反法定程序取得之情，依刑事訴訟法第158
    條之4規定反面解釋，亦具證據能力。
二、認定犯罪事實所憑之證據及理由   
㈠、被告丁○○
　　訊據被告丁○○對於如附表一編號1至2所示販賣第二級毒品犯
    行，迭於偵查及本院審理中坦認在卷（見偵25825號卷第257
    頁、第313至314頁，本院卷第367頁），核與證人田豐喜、
    戊○○於警詢、偵查中之指證（見偵25824號卷第105頁、第16
    6頁，偵25823號卷第24至25頁、第155至157頁）大致相符，
    並有被告丁○○與證人戊○○間通訊監察譯文、被告丁○○與證人
    戊○○之交易現場蒐證照片、指認犯罪嫌疑人紀錄表2份、對
    證人戊○○採尿之臺灣臺中地方檢察署鑑定許可書、勘查採證
    (驗)同意書、臺中市政府警察局刑事警察大隊委託鑑驗尿液
    代號與真實姓名對照表、正修科技大學110年8月30日報告編
    號R00-0000-000號尿液檢驗報告、對證人田豐喜採尿之臺灣
    臺中地方檢察署鑑定許可書、臺中市政府警察局採集尿液送
    驗代號與真實姓名對照表、正修科技大學110年8月30日報告
    編號R00-0000-000號尿液檢驗報告、採集尿液(送驗)採證同
    意書（見偵25823號卷第28之1頁、第33頁、第35至39頁、第
    55頁、第57頁、第59頁，偵27923號卷第213至215頁、第282
    頁、第283頁、第284頁、第365頁，偵25824號卷第146頁）
    各1份在卷可參，復有如附表四編號1所示之物扣案可資佐證
    ，足徵被告丁○○之任意性自白與事實相符，可以採信。
㈡、被告乙○○
    訊據被告乙○○對於如附表二編號1至2所示販賣第二級毒品犯
    行及如附表二編號3所示轉讓禁藥犯行，迭於偵查及本院審
    理中坦認在卷(見偵25822號卷第165頁，本院卷第367頁)，
    核與證人丁○○於警詢、偵查中之證述(見偵25825號卷第48至
    57頁、第261頁)大致相符，復有被告乙○○與證人丁○○間通訊
    監察譯文及監視器錄影畫面擷圖1張、對證人丁○○採尿之臺
    灣臺中地方檢察署鑑定許可書、勘查採證(驗)同意書、臺中
    市政府警察局刑事警察大隊委託鑑驗尿液代號與真實姓名對
    照表、正修科技大學110年8月30日報告編號R00-0000-000號
    尿液檢驗報告、指認犯罪嫌疑人紀錄表(見偵25822號卷第57
    至65頁，偵27923號卷第267頁、第268頁、第269頁、第270
    頁、第10至12頁)各1份在卷可稽，復有如附表四編號2所示
    之物扣案可資佐證，足徵被告乙○○之任意性自白與事實相符
    ，可以採信。
㈢、被告丙○○
    訊據被告丙○○對於如附表三編號1至6所示販賣第二級毒品犯
    行，迭於偵查及本院審理中坦認在卷（見偵25824號卷第193
    至194頁、第215至216頁，本院卷第367頁)，核與證人丁○○
    、田豐喜於警詢、偵查中之指證(見偵25825號卷第74至78頁
    、第265頁，偵25824號卷第114至115頁、第117至118頁、第
    122至124頁、第166至168頁)大致相符，並有指認犯罪嫌疑
    人紀錄表2份、對證人丁○○採尿之臺灣臺中地方檢察署鑑定
    許可書、勘查採證(驗)同意書、臺中市政府警察局刑事警察
    大隊委託鑑驗尿液代號與真實姓名對照表、正修科技大學11
    0年8月30日報告編號R00-0000-000號尿液檢驗報告、對證人
    田豐喜採尿之臺灣臺中地方檢察署鑑定許可書、臺中市政府
    警察局採集尿液送驗代號與真實姓名對照表、正修科技大學
    110年8月30日報告編號R00-0000-000號尿液檢驗報告、採集
    尿液(送驗)採證同意書(見偵25825號卷第27至31頁，偵2582
    4號卷第130至132頁、第146頁，偵27923號卷第267頁、第26
    8頁、第269頁、第270頁、第283頁、第284頁、第365頁），
    復有如附表四編號3至4所示之物扣案可資佐證，足徵被告丙○○之任意性自白與事實相符，可以採信。
㈣、販賣毒品乃違法行為，且無公定價格可言，本可任意分裝，
    增減份量與純度，每次買賣之價格、數量，亦可能隨雙方關
    係深淺、資力、需求量、對行情之認知、來源是否充裕、查
    緝是否嚴謹、購買者被查獲時供出來源之可能風險之評估等
    因素，機動調整，非可一概論之。查被告丁○○與購毒者田豐
    喜及戊○○、被告乙○○與購毒者丁○○、被告丙○○與購毒者丁○○
    及田豐喜，均無特殊情誼或至親關係，若非有利可圖，殆無
    甘冒為警查獲之風險，先後積極聯繫並交付第二級毒品甲基
    安非他命與上開購毒者之可能，衡情多係從販入與賣出之量
    價或純度差異汲取利潤，況被告丁○○、乙○○、丙○○於本院審
    理時均供認：販賣毒品是為從中賺取毒品施用等語（見本院
    卷第367頁），足見有牟利之實，自堪認其等有營利意圖甚
    明。
㈤、綜上，本案事證明確，被告丁○○、乙○○、丙○○犯行均堪以認
    定，應依法論科。　　
三、論罪科刑
㈠、按甲基安非他命雖係毒品危害防制條例第2條第2項第2款規定
    之第二級毒品，然亦經行政院衛生署（已改制為衛生福利部
    ）於75年7月11日以衛署藥字第597627號公告重申禁止使用
    ，迄未變更，而屬藥事法第22條第1項第1款所列之禁藥。行
    為人明知禁藥甲基安非他命而轉讓者，除成立毒品危害防制
    條例第8條第2項之轉讓第二級毒品罪外，亦構成藥事法第83
    條第1項之轉讓禁藥罪，屬於同一犯罪行為同時有二種法律
    可資處罰之法規競合（或稱法條競合）關係。因毒品危害防
    制條例第8條第2項之轉讓第二級毒品罪，法定本刑為六月以
    上5年以下有期徒刑，得併科新臺幣70萬元以下罰金。藥事
    法第83條第1項之轉讓禁藥罪，法定本刑為7年以下有期徒刑
    ，得併科新臺幣5仟萬元以下罰金。從而，轉讓甲基安非他
    命之行為，除轉讓達毒品危害防制條例第8條第6項規定之一
    定數量（淨重10公克以上），或成年人轉讓予未成年人，或
    明知為懷胎婦女而轉讓，經依法加重後之法定刑，較藥事法
    第83條第1項轉讓禁藥之法定刑為重情形外，依「重法優於
    輕法」原則，應適用重法即藥事法第83條第1項之轉讓禁藥
    罪處罰（最高法院109年度台上字第2024號判決意旨參照）
    。
㈡、次按甲基安非他命係毒品危害防制條例第2條第2項第2款所列
    管之第二級毒品，且甲基安非他命亦屬於藥事法所稱之「禁
    藥」，依法不得持有、販賣、轉讓，是核被告丁○○就如附表
    一所為，均係犯毒品危害防制條例第4條第2項之販賣第二級
    毒品罪；被告乙○○就如附表二編號1至2所為，均係犯毒品危
    害防制條例第4條第2項之販賣第二級毒品罪，就如附表二編
    號3所為，依卷內證據資料並無積極證據足認被告乙○○轉讓
    重量超過轉讓毒品加重其刑之數量標準第2條關於第二級毒
    品所規定之淨重10公克，依前述「重法優於輕法」之法理，
    自應優先適用藥事法第83條第1項之轉讓禁藥罪；被告丙○○
    就如附表三所為，均係犯毒品危害防制條例第4條第2項之販
    賣第二級毒品罪。被告丁○○、乙○○、丙○○各次因販賣而持有
    第二級毒品之低度行為，分別為其販賣第二級毒品之高度行
    為所吸收，不另論罪。又被告乙○○所犯轉讓禁藥罪部分，因
    藥事法未有處罰持有禁藥之明文，持有禁藥自不成立犯罪，
    亦無為轉讓之高度行為吸收之餘地，併予敘明。被告丁○○所
    犯如附表一編號1至2所示之販賣第二級毒品2罪；被告乙○○
    所犯如附表二編號1至2所示之販賣第二級毒品2罪及如附表
    二編號3之轉讓禁藥1罪；及被告丙○○所犯如附表三編號1至6
    所示之販賣第二級毒品6罪，犯意各別，行為互殊，應予分
    論併罰。
㈢、被告乙○○前因肇事逃逸等案件，經本院以108年度交訴字第48
    號判處有期徒刑6月、拘役10日確定；再因違反毒品危害防
    制條例案件，經本院以108年度訴字第732號判處有期徒刑10
    月確定。上開案件有期徒刑部分，再經本院以108年度聲字
    第4078號裁定定應執行之刑為有期徒刑1年2月確定，嗣於11
    0年1月5日因縮短刑期假釋出監付保護管束，於110年5月16
    日保護管束期滿未經撤銷，視為已執行完畢；被告丙○○前因
    強盜案件，經本院以101年度訴字第729號判處有期徒刑3年1
    0月(2罪)、3年9月(2罪)、3年8月，應執行有期徒刑8年，嗣
    經臺灣高等法院臺中分院以101年度上訴字第1295號、最高
    法院以101年度台上字第5549號判決上訴駁回確定，嗣於106
    年3月10日因縮短刑期假釋出監付保護管束，於108年10月20
    日保護管束期滿未經撤銷，視為已執行完畢，有其等之臺灣
    高等法院被告前案紀錄表在卷為憑。是被告乙○○、丙○○受有
    期徒刑執行完畢後5年以內，被告乙○○故意再犯本案有期徒
    刑以上之如附表二所示3罪，被告丙○○故意再犯本案有期徒
    刑以上之如附表三所示6罪，均為累犯，考量被告乙○○、丙○○前案犯罪經徒刑執行完畢後，理應產生警惕作用，返回社
    會後能因此自我控管，不再觸犯有期徒刑以上之罪，然被告
    乙○○、丙○○卻故意再為前揭犯行，足見被告乙○○、丙○○有其
    特別惡性，且前罪之徒刑執行無成效，其對於刑罰之反應力
    顯然薄弱，且依累犯規定加重其刑，並無罪刑不相當或違反
    比例原則之情事，參照司法院釋字第775號解釋意旨，認有
    必要均依刑法第47條第1項規定，就被告乙○○如附表二所示
    之3罪，被告丙○○如附表三所示之6罪，均加重其刑（法定刑
    為無期徒刑部分，依法不得加重）。
㈣、又被告丁○○、乙○○、丙○○於偵查及本院審理時，被告丁○○均
    自白如附表一所示犯行，被告乙○○均自白如附表二編號1至2
    所示犯行，被告丙○○均自白如附表三所示犯行，就被告等上
    揭犯行，均應依修正前毒品危害防制條例第17條第2項規定
    減輕其刑。且被告乙○○、丙○○所犯同時有前揭刑之加重及減
    輕事由，除法定刑為無期徒刑部分不得加重之外，就其餘部
    分則依法先加後減之。
㈤、按行為人轉讓同屬禁藥之第二級毒品甲基安非他命(未達法定
    應加重其刑之一定數量)予成年人(非孕婦)，依重法優於輕
    法之原則，擇較重之藥事法第83條第1項轉讓禁藥罪論處，
    如行為人於偵查及歷次審判中均自白，仍應適用毒品危害防
    制條例第17條第2項規定減輕其刑。但就量刑而言，在重法
    的法定最輕本刑較輕法的法定最輕本刑為輕時，如仍得在重
    法的最輕本刑以上、輕法的最輕本刑之下，量定其宣告刑，
    即產生重法輕罰的不合理現象。因此，在別無其他減輕其刑
    事由時，量刑不宜低於輕法即毒品危害防制條例第8條第2項
    所規定的最低法定刑，以免科刑偏失，始符衡平(最高法院1
    09年度台上大字第4243號裁定要旨參照)。被告乙○○就如附
    表二編號3所示之轉讓禁藥之犯行，於偵查及本院審理中均
    自白犯行，而甲基安非他命屬藥事法所稱之禁藥，揆諸上開
    說明，仍有毒品危害防制條例第17條第2項規定自白減輕其
    刑規定之適用，爰依法減輕其刑(惟依上開實務見解之說明
    ，量刑上仍受毒品危害防制條例第8條第2項最低法定刑之封
    鎖作用，附此說明)。且被告乙○○所犯轉讓禁藥之犯行同時
    有前揭刑之加重及減輕事由，並依法先加後減之。
㈥、是否查獲上手
 1、按毒品危害防制條例第17條第1項規定：「犯第4條至第8條
    、第10條或第11條之罪，供出毒品來源，因而查獲其他正犯
    或共犯者，減輕或免除其刑。」，且行為人轉讓禁藥同時屬
    第二級毒品之甲基安非他命（未達法定應加重其刑之一定數
    量）予成年人（非孕婦），依重法優於輕法之原則，應擇較
    重之藥事法第83條第1項轉讓禁藥罪論處，而如行為人符合
    毒品條例第17條第2項規定之要件，仍應適用該條項規定減
    輕其刑，已為近來最高法院之統一見解，本於同一法理，倘
    行為人符合毒品條例第17條第1項規定之要件，亦應適用該
    條項規定減輕或免除其刑，始符平等原則（最高法院110年
    度台上字第552號刑事判決意旨參照）。又所謂「供出毒品
    來源，因而查獲者」，係指被告供出毒品來源之有關資料，
    諸如前手之姓名、年籍、住居所、或其他足資辨別之特徵等
    ，使調查或偵查犯罪之公務員因而對之發動調查或偵查並破
    獲者而言。故被告之「供出毒品來源」，與調查或偵查犯罪
    之公務員對之發動調查或偵查並進而破獲之間，論理上須具
    有先後且相當之因果關係，亦即須所供出之毒品來源，與其
    被訴之各該違反毒品危害防制條例犯行有直接關聯者，始得
    適用上開規定減免其刑，並非漫無限制。倘被告所犯同條項
    所列之罪之犯罪時間，在時序上較早於該正犯或共犯供應毒
    品之時間，即令該正犯或共犯確因被告之供出而被查獲；或
    其時序雖較晚於該正犯或共犯供應毒品之時間，惟其被查獲
    之案情與被告自己所犯同條項所列之罪之毒品來源無關，或
    在供出前，偵查犯罪機關早經掌握相當證據資料，足資確定
    其身分，均仍不符上開應獲減輕或免除其刑之規定。非謂被
    告一有「自白」、「指認」毒品來源之人，而破獲在後，即
    得依上開規定予以減刑。是探討毒品危害防制條例第17條第
    1項所謂「供出毒品來源」，「因而查獲」其他正犯或共犯
    者，自應逐一檢視各次行為是否符合上開規定（最高法院10
    8年度台上字第1755號判決意旨參照）。查被告乙○○雖供出
    之毒品來源「妹妹」（即鍾佳燕）等語(見偵25822號卷第19
    至23頁），且臺灣臺中地方檢察署110年11月16日中檢謀善1
    10偵25825字第1109114153號函固回覆本院稱：確因被告乙○○供述而查獲上手等語（見本院卷第277頁），然觀諸前揭函
    文所檢附之刑事案件移送書（見本院卷第277至304頁）、臺
    灣臺中地方檢察署檢察官起訴之110年度偵字第37200、第37
    201、第37199、38754號及110年度毒偵字第3543號起訴書，
    鍾佳燕經查獲並起訴販賣第二級毒品與被告乙○○之犯罪時間
    係110年8月3日，時序於本案被告乙○○於110年6月19日、同
    年7月17日、同年7月19日販賣第二級毒品及轉讓禁藥與證人
    丁○○之後，況被告乙○○於本院審理時亦自承向上游鍾佳燕購
    買甲基安非他命係供自己吸食之用(見本院卷第358頁)，則
    依事件發生歷程及時序觀察，尚難認被告乙○○本案販賣與證
    人丁○○及轉讓禁藥之甲基安非他命來源為向上游鍾佳燕所購
    得，揆諸上揭意旨，本案應無毒品危害防制條例第17條第1
    項規定之適用餘地，故辯護人為被告乙○○辯護稱應適用毒品
    危害防制條例第17條第1項規定減輕其刑等語，並無理由，
    併予敘明。
 2、至被告丙○○雖於警詢及偵查時供稱：其所為如附表三販賣第
    二級毒品犯行之毒品來源是「維維」及「阿倫」等語（見偵
    25824號卷第264至265頁、第278頁），然經本院函詢結果：
    「被告丙○○固有供述來源，而有簽分調查中，惟尚未
    破獲」等節，此有臺灣臺中地方檢察署110年11月16日中檢
    謀善110偵25825字第1109114153號函及臺中市政府警察局刑
    警大隊偵六隊職務報告各1份在卷可查（見本院卷第277頁、
    第305頁），故被告丙○○自無毒品危害防制條例第17條第1項
    之減免其刑規定之適用，亦附此敘明。
㈦、復按刑之量定，為求個案裁判之妥當性，法律固賦予法院裁
    量權，但此項裁量權之行使，除應依刑法第57條規定，審酌
    行為人及其行為等一切情狀，為整體之評價，並應顧及比例
    原則與平等原則，使罪刑均衡，輕重得宜，以契合社會之法
    律感情。又刑法第59條規定犯罪之情狀可憫恕者，得酌量減
    輕其刑，其所謂「犯罪之情狀」，與同法第57條規定科刑時
    應審酌之一切情狀，並非有截然不同之領域，於裁判上酌減
    其刑時，應就犯罪一切情狀（包括第57條所列舉之10款事項
    ），予以全盤考量，審酌其犯罪有無可憫恕之事由（即有無
    特殊之原因與環境，在客觀上足以引起一般同情，以及宣告
    法定低度刑，是否猶嫌過重等等），以為判斷（最高法院95
    年度台上字第6157號判決意旨參照）。又按刑法第59條之減
    輕其刑，係裁判上之減輕，必以犯罪之情狀可憫恕，認為宣
    告法定最低度之刑猶嫌過重者，始有其適用；如別有法定減
    輕之事由，應先依法定減輕事由減輕其刑後，猶嫌過重時，
    始得為之；若有二種以上法定減輕事由，仍應先依法定減輕
    事由遞減其刑後，猶嫌過重時，始得再依刑法第59條規定酌
    減其刑（最高法院88年度台上字第1862號判決意旨可資參照
    ）。經查，被告丁○○、乙○○、丙○○所為雖不可與長期、大量
    販賣毒品之真正毒梟相比，惟毒品戕害國人健康，且嚴重影
    響社會治安，故政府立法嚴禁販賣毒品，並以高度刑罰來遏
    止毒品氾濫之問題，其等竟無視國家對於杜絕毒品危害之禁
    令而仍為前揭犯行，害人害己，使施用者成癮，陷入不可自
    拔之困境，況其等所犯本案販賣第二級毒品及被告乙○○轉讓
    禁藥犯行，經依毒品危害防制條例第17條第2項規定減輕其
    刑後，依一般國民社會感情，對照其可判處之刑度，難認情
    輕法重而有顯可憫恕之處，自無適用刑法第59條規定酌量減
    輕其刑之餘地，是被告等之辯護人等均請求依刑法第59條為
    被告等減輕其刑，委無可採，併予說明。
㈧、爰審酌被告丁○○、乙○○、丙○○未思以正途謀生，明知甲基安
    非他命係法律所列管之第二級毒品，被告乙○○亦知甲基安非
    他命係法律所列管之禁藥，對於國民健康及社會秩序之影響
    甚鉅，為國法所厲禁，並經政府、媒體、教育機構廣為宣導
    ，猶漠視法令禁制，為圖不法利益而恣意販賣第二級毒品或
    轉讓禁藥甲基安非他命與他人施用，足以助長吸毒歪風，原
    應嚴予非難，惟衡酌其等販賣次數、所得及交付毒品之數量
    均非多，犯後復能坦承所為，且配合偵辦，堪認其等犯後態
    度良好，兼衡其等犯罪之動機、目的、手段、所生危害，及
    其等自述之智識程度、家庭生活經濟狀況（見本院卷第372
    頁）等一切情狀，分別量處如附表一、二、三所示之刑，並
    分別定應執行刑如主文所示。
四、沒收
㈠、扣案如附表四編號1所示之realme行動電話1支(含SIM卡1張)
    、如附表四編號2所示之小米行動電話1支(含SIM卡1張)、如
    附表四編號3所示之vivo行動電話1支(含SIM卡1張)，分別係
    被告丁○○、乙○○、丙○○聯絡本案販賣第二級毒品甲基安非他
    命及被告乙○○轉讓禁藥之用，此經被告丁○○、乙○○、丙○○供
    明在卷（見本院卷第359頁），是應依毒品危害防制條例第1
    9條第1項規定，不問屬於犯罪行為人與否，分別於被告丁○○
    所犯如附表一、被告乙○○所犯如附表二編號1至2、及被告丙○○所犯如附表三編號1至2、4至6所示各該販賣第二級毒品罪
    刑項下宣告沒收，及依刑法第38條第2項之規定，於被告乙○○所犯如附表二編號3所示之轉讓禁藥罪刑項下宣告沒收之。
    至門號0000000000號行動電話1支（含該門號SIM卡1張），
    雖為被告丙○○所有而供本案如附表三編號3犯行所用，但被
    告丙○○供稱已損壞等語（見偵25824號卷第10頁），是上開
    物品既未經扣案，復無積極證據足認現尚存在，衡諸上開物
    品單獨存在不具刑法上之非難性，倘予沒收或追徵，除另使
    刑事執行程序開啟之外，對於被告丙○○犯罪行為之不法、罪
    責評價並無影響，復不妨被告丙○○刑度之評價，對於沒收制
    度所欲達成或附隨之社會防衛目的亦無任何助益，欠缺刑法
    上之重要性，而無沒收或追徵之必要，爰依刑法第38條之2
    第2項規定，不予宣告沒收或追徵。
㈡、扣案如附表四編號4所示分裝袋，係被告丙○○用以分裝本案販
    賣第二級毒品甲基安非他命之用，此經被告丙○○供明在卷（
    見本院卷第359頁），應依毒品危害防制條例第19條第1項規
    定，不問屬於犯罪行為人與否，於被告丙○○所犯罪刑項下宣
    告沒收。
㈢、未扣案如附表一編號1至2「交易金額」欄所示被告丁○○販賣
    第二級毒品之犯罪所得、未扣案如附表二編號1至2「交易金
    額」欄所示被告乙○○販賣第二級毒品之犯罪所得、未扣案如
    附表三編號1至6「交易金額」欄所示被告丙○○販賣第二級毒
    品之犯罪所得，應均依刑法第38條之1第1項前段、第3項規
    定，分別於被告丁○○、乙○○、丙○○前揭各該販賣第二級毒品
    罪刑項下宣告沒收，於全部或一部不能沒收時，追徵其價額
    。
㈣、按毒品危害防制條例第18條第1項前段規定所稱「查獲之毒品
    」，係指被查獲而與本案有關之全部毒品而言，故被告經法
    院為有罪之科刑判決時，查獲之毒品與被告本案所犯並經法
    院諭知有罪者若全然無關，即不得於該有罪判決宣告沒收（
    最高法院94年度台上字第1227號判決意旨參照）。是被告丙○○住所內查扣案如附表五編號1之甲基安非他命2包，係供被
    告丙○○施用之毒品，及於被告丁○○居所內查扣如附表五編號
    2至3所示之物，均與被告丙○○、丁○○本案犯罪無關連性，此
    據被告丙○○、丁○○於本院審理時供明在卷（見本院卷第359
    頁），復無其他證據足證該等物品與本案犯罪有關，爰不於
    本案宣告沒收銷燬或沒收。
據上論斷，應依刑事訴訟法第299條第1項前段，毒品危害防制條
例第4條第2項、第17條第2項、第19條第1項，藥事法第83條第1
項，刑法第11條、第47條第1項、第51條第5款、第38條第2項、
第38條之1第1項前段、第3項，判決如主文。
本案經檢察官黃靖珣提起公訴，檢察官甲○○到庭執行職務。
中　　華　　民　　國　　111 　年　　2 　　月　　16　　日
                  刑事第十五庭  審判長法 官  簡佩珺
　　　　　　　　　                    法 官  鄭咏欣
　　　　　　　　　                    法 官  張雅涵
以上正本證明與原本無異。
如不服本判決應於收受判決後20日內向本院提出上訴書狀，並應
敘述具體理由；其未敘述上訴理由者，應於上訴期間屆滿後20日
內向本院補提理由書（均須按他造當事人之人數附繕本）「切勿
逕送上級法院」。
                                      書記官  曾惠雅
中　　華　　民　　國　　111 　年　　2　　月　　17　日
附錄本案論罪科刑法條
毒品危害防制條例第4條第2項。
藥事法第83條第1項。

毒品危害防制條例第4條
製造、運輸、販賣第一級毒品者，處死刑或無期徒刑；處無期徒
刑者，得併科新臺幣3千萬元以下罰金。
製造、運輸、販賣第二級毒品者，處無期徒刑或10年以上有期徒
刑，得併科新臺幣1千5百萬元以下罰金。
製造、運輸、販賣第三級毒品者，處7年以上有期徒刑，得併科
新臺幣1千萬元以下罰金。
製造、運輸、販賣第四級毒品者，處5年以上12年以下有期徒刑
，得併科新臺幣5百萬元以下罰金。
製造、運輸、販賣專供製造或施用毒品之器具者，處1年以上7年
以下有期徒刑，得併科新臺幣1百50萬元以下罰金。
前五項之未遂犯罰之。

藥事法第83條
明知為偽藥或禁藥，而販賣、供應、調劑、運送、寄藏、牙保、
轉讓或意圖販賣而陳列者，處7年以下有期徒刑，得併科新臺幣5
千萬元以下罰金。
犯前項之罪，因而致人於死者，處7年以上有期徒刑，得併科新
臺幣1億元以下罰金；致重傷者，處3年以上12年以下有期徒刑，
得併科新臺幣7千5百萬元以下罰金。
因過失犯第1項之罪者，處2年以下有期徒刑、拘役或科新臺幣5
百萬元以下罰金。
第1項之未遂犯罰之。

附表一(丁○○部分)
編號 時間 (民國) 地點 販賣對象 販賣方式(新臺幣) 交易金額(新臺幣) 主文 1 110年2月20日18時許(起訴書附表一編號1載為同日17時47分07秒許） 臺中市○○區○○巷00○0號丁○○居所 田豐喜 丁○○於110年2月20日17時47分許，以如附表四編號1所示之行動電話與田豐喜連絡後，於左列時間、地點，販賣並交付第二級毒品甲基安非他命與田豐喜，並向田豐喜收取1,000元之價金。 1,000元 丁○○販賣第二級毒品，處有期徒刑伍年貳月。扣案如附表四編號1所示之物沒收之；未扣案犯罪所得新臺幣壹仟元沒收之，於全部或一部不能沒收或不宜執行沒收時，追徵其價額。 2 110年3月5日22時49分許聯繫不久 臺中市○○區○○路○段0000號之統一超商中台禾豐門市 戊○○ 丁○○先後於110年3月5日19時49分許、21時11分許、22時17分許、22時49分許，以如附表四編號1所示之行動電話與戊○○連絡後，於左列時間、地點，由丁○○販賣並交付第二級毒品甲基安非他命與戊○○，並向戊○○收取2,000元之價金。 2,000元 丁○○販賣第二級毒品，處有期徒刑伍年肆月。扣案如附表四編號1所示之物沒收之；未扣案犯罪所得新臺幣貳仟元沒收之，於全部或一部不能沒收或不宜執行沒收時，追徵其價額。 

附表二(乙○○部分)
編號 時間 (民國) 地點 販賣對象 販賣方式(新臺幣) 交易金額(新臺幣) 主文 1 110年6月19日13時30分許 臺中市北屯區軍福七路與祥順路口之工地 丁○○ 乙○○先後於110年6月18日17時11分許、同年月19日11時45分許、12時27分許、13時21分許、13時27分許，以如附表四編號2所示之行動電話與丁○○聯絡後，於左列時間、地點，販賣並交付第二級毒品甲基安非他命與丁○○，並向丁○○收取1,000元之價金。 1,000元 乙○○販賣第二級毒品，累犯，處有期徒刑伍年參月。扣案如附表四編號2所示之物沒收之；未扣案犯罪所得新臺幣壹仟元沒收之，於全部或一部不能沒收或不宜執行沒收時，追徵其價額。 2 110年7月17日15時35分許 臺中市○○區○○路○段000號四維國小捷運站前 丁○○ 乙○○先後於110年7月17日11時12分許、11時47分許、13時26分許、14時26分許、14時29分許、14時33分許、14時46分許、14時47分許、15時34分許，以如附表四編號2所示之行動電話與丁○○聯絡後，於左列時間、地點，販賣並交付第二級毒品甲基安非他命與丁○○，並向丁○○收取1,000元之價金。 1,000元 乙○○販賣第二級毒品，累犯，處有期徒刑伍年參月。扣案如附表四編號2所示之物沒收之；未扣案犯罪所得新臺幣壹仟元沒收之，於全部或一部不能沒收或不宜執行沒收時，追徵其價額。 3 110年7月19日17時30分許 臺中市○○區○○路○段000號四維國小捷運站前 丁○○ 乙○○於110年7月19日12時31分許，以以如附表四編號2所示之行動電話與丁○○聯絡後，於左列時間、地點，由乙○○無償轉讓禁藥（無積極證據證明數量已達10公克以上）甲基安非他命與丁○○施用。 無償轉讓 乙○○明知為藥藥而轉讓，累犯，處有期徒刑柒月。扣案如附表四編號2所示之物沒收之。 

附表三(丙○○部分)
編號 時間 (民國) 地點 販賣對象 販賣方式(新臺幣) 交易金額(新臺幣) 主文 1 110年6月3日1時52分許 臺中市○○區○○巷00○0號丁○○居所 丁○○ 丙○○先後於110年6月3日0時44分許、1時50分許，以如附表四編號3所示之行動電話與丁○○聯絡後，於左列時間、地點，販賣並交付第二級毒品甲基安非他命與丁○○，並向丁○○收取500元之價金。 500元 丙○○販賣第二級毒品，累犯，處有期徒刑伍年貳月。扣案如附表四編號3至4所示之物沒收之；未扣案犯罪所得新臺幣伍佰元沒收之，於全部或一部不能沒收或不宜執行沒收時，追徵其價額。 2 110年7月18日7時30分許 臺中市北屯區軍福七路與祥順路口之工地 丁○○ 丙○○先後於110年7月18日6時55分許、7時29分許，以如附表四編號3所示之行動電話與丁○○聯絡後，於左列時間、地點，販賣並交付第二級毒品甲基安非他命與丁○○，並向丁○○收取500元之價金。 500元 丙○○販賣第二級毒品，累犯，處有期徒刑伍年貳月。扣案如附表四編號3至4所示之物沒收之；未扣案犯罪所得新臺幣伍佰元沒收之，於全部或一部不能沒收或不宜執行沒收時，追徵其價額。 3 110年6月15日22時許 丙○○居所附近公園 田豐喜 丙○○先後於110年6月15日20時3分許、21時34分許、21時55分許，以門號0000000000號行動電話與田豐喜聯絡後，於左列時間、地點，販賣並交付第二級毒品甲基安非他命與田豐喜，並向田豐喜收取1,000元之價金。 1,000元 丙○○販賣第二級毒品，累犯，處有期徒刑伍年參月。扣案如附表四編號4所示之物沒收之；未扣案之犯罪所得新臺幣壹仟元沒收之，於全部或一部不能沒收或不宜執行沒收時，追徵其價額。 4 110年6月22日23時許 丙○○居所附近公園 田豐喜 丙○○先後於110年6月22日22時43分許、22時51分許、22時59分許，以如附表四編號3所示之行動電話與田豐喜聯絡後，於左列時間、地點，販賣並交付第二級毒品甲基安非他命與田豐喜，並向田豐喜收取1,000元之價金。 1,000元 丙○○販賣第二級毒品，累犯，處有期徒刑伍年參月。扣案如附表四編號3至4所示之物沒收之；未扣案犯罪所得新臺幣壹仟元沒收之，於全部或一部不能沒收或不宜執行沒收時，追徵其價額。 5 110年7月6日7時許 田豐喜居所附近之統一超商(原起訴書附表三編號5載為丙○○居所附近公園) 田豐喜 丙○○先後於110年7月6日6時44分許、6時56分許，以如附表四編號3所示之行動電話與田豐喜聯絡後，於左列時間、地點，販賣並交付第二級毒品甲基安非他命與田豐喜，並向田豐喜收取1,000元之價金。 1,000元 丙○○販賣第二級毒品，累犯，處有期徒刑伍年參月。扣案如附表四編號3至4所示之物沒收之；未扣案犯罪所得新臺幣壹仟元沒收之，於全部或一部不能沒收或不宜執行沒收時，追徵其價額。 6 110年7月9日23時許 丙○○居所附近公園 田豐喜 丙○○先後於110年7月9日22時37分許、22時47分許，以如附表四編號3所示之行動電話與田豐喜聯絡後，於左列時間、地點，販賣並交付第二級毒品甲基安非他命與田豐喜，並向田豐喜收取1,000元之價金。 1,000元 丙○○販賣第二級毒品，累犯，處有期徒刑伍年參月。扣案如附表四編號3至4所示之物沒收之；未扣案犯罪所得新臺幣壹仟元沒收之，於全部或一部不能沒收或不宜執行沒收時，追徵其價額。 

附表四
編號 扣案物品名稱 數量 備註 1 realme廠牌黑色行動電話(IMEI：000000000000000、000000000000000，含門號0000000000號SIM卡1張) 1支 被告丁○○所有，供本案聯絡販賣毒品之用。 2 小米廠牌行動電話(IMEI：000000000000000、000000000000000，含門號0000000000號SIM卡1張) 1支 被告乙○○所有，供本案聯絡販賣、轉讓毒品之用。 3 vivo廠牌行動電話(IMEI：000000000000000、000000000000000，含門號0000000000號SIM卡1張) 1支 被告丙○○所有，供本案聯絡販賣毒品之用。 
4 分裝袋 1包 被告丙○○所有，供本案販賣毒品所用之物。 

附表五
編號 扣案物品名稱 數量 備註 1 甲基安非他命 2包 供被告丙○○自己施用之毒品，與本案犯罪無關。 2 電子磅秤 1臺 非被告丁○○所有，與本案犯罪無關。 3 夾鏈袋 1包 被告丁○○所有，與本案犯罪無關。